# 想要请教下陈老师，关于非同一比例增资股份支付的问题

提问人：木易彐火の风 时间：2019-05-30 23:05:06
股东名称 2017-1-1 实缴转让 2017-2-1 实缴增资 2017-3-1 实缴金额比例（%）金额比例（%）金额比例（%）康美药业 375.00 50.00 -206.25 168.75 22.50 -
168.75 21.09康得新 375.00 50.00 -206.25 168.75 22.50 - 168.7521.09 欧菲光412.50 412.50 55.00 50.00 462.5057.81合计 750.00100.00-750.0055.0050.00800.0057.81 2017 年 2 月，本公司股东康美药业、康得新将合计金额为人民币 412.00万元、占本公司注册资本 50%的出资额转让给欧菲光， 2017 年 2 月 4 日工商行政管理局核准了此次股权变更事项。
2017 年 3 月 1 日，欧菲光向本公司增资人民币 500 万元，其中 50 万计入实收资本，其他计入资本公积。
对此行为，是应该认定为：
1 、转让和增资本实质上可以一起看作是，新股东投入资本产生资本溢价，不涉及非同比例增资股份支付。还是 2 、分为两步。
1 ）转让股本成为老股东。
2 ）老股东增资，非同比例，需要确认股份支付。？根据《企业会计准则第 11号——股份支付》及相关的解释，对于为发行人提供服务的实际控制人/老股东以低于股份公允价值的价格增资入股事宜，如果根据增资协议，并非所有股东均有权按各自原持股比例获得新增股份，对于实际控制人/老股东超过其原持股比例而获得的新增股份，应属于股份支付。

回答人：chenyiwei
还是请将交易背景分析清楚。特别是：股权转让和后续增资分别按什么价格作价交易；被投资公司原有股权的公允价值；如果该股东低价获得股份的，是否与该股东为公司提供的商品或服务相关等。